臺灣彰化地方法院刑事判決　　　　　　　 96年度訴字第830號
公　訴　人　臺灣彰化地方法院檢察署檢察官
被　　　告　甲○○
上列被告因違反毒品危害防制條例案件，經檢察官提起公訴（96
年度毒偵字第1313號、1712號），本院合議庭裁定由受命法官獨
任進行簡式審判程序，判決如下：
    主  文
甲○○施用第一級毒品，處有期徒刑捌月，扣案之注射針筒肆支
沒收、第一級毒品海洛因壹包（淨重零點貳陸公克）沒收銷燬之
；又施用第一級毒品，處有期徒刑捌月，扣案之注射針筒肆支沒
收；又施用第二級毒品，處有期徒刑伍月；又施用第二級毒品，
處有期徒刑伍月。應執行有期徒刑貳年，扣案之注射針筒捌支沒
收、第一級毒品海洛因壹包（淨重零點貳陸公克）沒收銷燬之。
    事  實
一、甲○○前因施用毒品案件，經法院裁定送觀察、勒戒後，認
    無繼續施用毒品傾向，於民國95年11月20日執行完畢釋放，
    並經臺灣臺中地方法院檢察署檢察官於95年12月6日，以95
    年度毒偵字第5614號為不起訴處分確定。詎仍不知悔改，於
    前揭觀察、勒戒執行完畢釋放後5年內，復基於施用第一級
    毒品海洛因之犯意，於96年3月11日下午6時許，在彰化市○
    ○路路旁，以針筒注射方式，施用第一級毒品海洛因一次，
    復另行基於施用第一級毒品海洛因之犯意，於96年4月5日下
    午4時30分許，在其友人李世仁位於彰化市○○路○段7號2樓
    之住處，以同法施用第一級毒品海洛因1次。又其另基於施
    用第二級毒品甲基安非他命之犯意，於96年3月8日下午某時
    ，在其友人李世仁上址住處，以將甲基安非他命置於玻璃球
    內加熱產生煙霧而吸食之方式，施用第二級毒品甲基安非他
    命1次，復另行基於施用第二級毒品甲基安非他命之犯意，
    於96年4月5日下午某時，在其友人李世仁上址住處，以同法
    施用第二級毒品甲基安非他命1次。嗣分別於：（一）96年3
    月11日晚上9時50分許，因另案為警帶回彰化縣警察局彰化
    分局泰和派出所接受詢問，扣得已使用過之注射針筒1支及
    置有第一級毒品海洛因之注射針筒3支（海洛因合計淨重
    0.26公克），且經警採集其尿液送驗，結果呈嗎啡及甲基安
    非他命陽性反應；（二）96年4月5日下午5時許，為警持搜
    索票在其友人李世仁上址住處查獲，並扣得注射針筒4支，
    而悉上情。
二、案經彰化縣警察局彰化分局報告臺灣彰化地方法院檢察署檢
    察官偵查起訴。
    理   由
一、本案被告甲○○所犯係死刑、無期徒刑、最輕本刑為3年以
    上有期徒刑以外之罪，其於準備程序就前揭被訴事實為有罪
    之陳述，經受命法官告知簡式審判程序之旨，並聽取其與公
    訴人之意見後，本院認無不得或不宜改依簡式審判程序進行
    之處，爰依刑事訴訟法第273條之1第1項、第284條之1，裁
    定本案由受命法官獨任進行簡式審判程序，合先敘明。
二、上開事實，業據被告甲○○坦承不諱，且被告於96年3月11
    日、96年4月5日為警採集之尿液，經送詮昕科技股份有限公
    司檢驗結果，均呈嗎啡及甲基安非他命陽性反應，此有彰化
    縣警察局彰化分局委託檢驗尿液代號與真實姓名對照認證單
    2紙及詮昕科技股份有限公司出具之濫用藥物尿液檢驗報告2
    紙在卷可稽，復有注射針筒8支扣案可佐。此外，由扣案之
    3支針筒內倒出集成之白粉1包，經送法務部調查局鑑驗結果
    ，確含第一級第6項毒品海洛因成分（淨重0.26公克）有該
    局96年3月31日調科壹字第09623029820號鑑定通知書1紙在
    卷可稽，足徵被告之任意性自白與事實相符，可以採信。又
    被告前因施用毒品案件，經法院裁定送觀察、勒戒後，認
    無繼續施用毒品傾向，於95年11月20日執行完畢釋放，並經
    臺灣臺中地方法院檢察署檢察官於95年12月6日，以95年度
    毒偵字第5614號為不起訴處分確定等情，有臺灣高等法院被
    告前案紀錄表及臺灣彰化地方法院檢察署刑案資料查註紀錄
    表各1份在卷可參，本案事證明確，被告於前揭觀察、勒戒
    執行完畢釋放後，5年內再犯本件施用第一級毒品海洛因及
    第二級毒品甲基安非他命之犯行，洵堪認定，應予依法論科
    。
三、查海洛因、甲基安非他命分別係毒品危害防制條例第2條第2
    項第1款、第2款所稱之第一級、第二級毒品，依法均不得持
    有、施用。故核被告所為，係犯毒品危害防制條例第10條第
    1項之施用第一級毒品罪及同條第2項之施用第二級毒品罪。
    被告為施用毒品海洛因、甲基安非他命而持有之低度行為，
    各為其施用之高度行為所吸收，均不另論罪。其所犯上開2
    次施用第一級毒品及2次施用第二級毒品4罪間，犯意各別，
    行為互殊，應予分論併罰。又起訴書雖記載被告於96年5月
    28日中午某時許起至同年4月5日下午4時30分許止，接連施
    用第一級毒品海洛因犯行，然業經公訴人於本院審理中更正
    起訴事實為被告分別於96年3月11日下午6時許、同年4月5日
    下午4時30分許，施用第一級毒品海洛因各1次，附此敘明。
    爰審酌被告曾因施用毒品經執行觀察、勒戒後，仍未能戒斷
    其施用毒品之惡習，再犯本件施用毒品犯行，足見其雖經觀
    察、勒戒之治療程序，猶未能戒絕毒品而再次施用，惡行非
    輕，顯未能善體國家設置觀察、勒戒機構，協助毒品施用者
    戒除毒癮之良法美意，惟念及施用毒品本質上係戕害自身健
    康之行為，尚未嚴重破壞社會秩序或侵害他人權益，及其施
    用第一級毒品海洛因與第二級毒品甲基安非他命之次數，犯
    罪之動機、目的、所生危害及犯罪後坦承犯行，態度尚屬良
    好等一切情狀，分別量處如主文所示之刑，並定其應執行之
    刑，以示懲儆。扣案之第一級毒品海洛因1包（淨重0.26公
    克），係毒品危害防制條例第2條第2項第1款所定之第一級
    毒品，為違禁物，應依同條例第18條第1項前段之規定，沒
    收銷燬之。扣案之注射針筒8支，係被告所有供其施用海洛
    因之物，業經被告供明在卷，爰依刑法第38條第1項第2款之
    規定宣告沒收。
據上論斷，應依刑事訴訟法第273條之1第1項、第299條第1項前
段，毒品危害防制條例第10條第1項、第2項、第18條第1項前段
，刑法第11條前段、第51條第5款、第38條第1項第2款，判決如
主文。
本案經檢察官吳曉婷到庭執行職務。
中　　華　　民　　國　　96　　年　　5 　　月　　31　　日
                  刑事第二庭          法  官   尚安雅
以上正本證明與原本無異。
如不服本判決，應於判決送達後十日內向本院提出上訴狀 (須附
繕本 )。
中　　華　　民　　國　　96　　年　　6 　　月　　4　　日
                                      書記官   陳佳宏
附錄本案論罪科刑法條全文：
毒品危害防制條例第10條
施用第一級毒品者，處 6 月以上 5 年以下有期徒刑。
施用第二級毒品者，處 3 年以下有期徒刑。
